---
title: "R Notebook"
output: html_notebook
---

# Trabajo Práctico Figuritas

## Corzini Fabrizio, Polonuer Joaquin

------------------------------------------------------------------------

# Primera Simplificación

Simular el número de una figurita elegida al azar si el albúm es de 6 figuritas

```{r}
album <- 1:6
figurita = sample(album, size = 1, replace = FALSE)

figurita
```

Simular el llenado de un album de 6 figuritas e indicar cuantas figuritas se debieron
comprar para completarlo.

```{r}

album <- 1:6
completadas <- (1:6) * 0
contador <- 0

suma <- sum(completadas)
while (suma < length(album)){
   figurita = sample(album, size = 1, replace = FALSE)
   contador <- contador + 1
   completadas[figurita] = 1
   suma = sum(completadas)
}

contador
```

Implementar una funcion cuantasFigus(figusTotal) que, dado el tamaño del album (figusTotal), simule su llenado y devuelva la cantidad de figuritas que se debieron adquirir para completarlo.

```{r}
cuantasFigus <- function(tam){
  album <- 1:tam
  completadas <- (1:tam) * 0
  contador <- 0

  suma <- sum(completadas)
  while (suma < length(album)){
    figurita = sample(album, size = 1, replace = FALSE)
    contador <- contador + 1
    completadas[figurita] = 1
    suma = sum(completadas)
  }

  return(contador) 
}

cuantasFigus(6)
```

Calcular Nrep=1000 veces la funcion anterior utilizando figusTotal=6 y guarde los resultados obtenidos en cada repeticion. Con los resultados obtenidos para un album de seis figuritas, estimar:

1.  El numero de figuritas hay que comprar, en media, para completar el album
2.  La probabilidad de completar el album comprando 16 figuritas
3.  El numero de figuritas hay que comprar, en media, para completar el album

Sea:

```{r}
repeticiones <- c()
NReps <- 1000
for (i in 1:NReps){
  repeticiones <- append(repeticiones, cuantasFigus(6))
}

inciso_a <- round(mean(repeticiones))
print(paste("a) En promedio la cantidad de figuritas que hay que comprar es de:", inciso_a))
inciso_b <- length(repeticiones[repeticiones == 16]) / length(repeticiones)
print(paste("b) La probabilidad de completar el album comprando 16 figuritas es de:", inciso_b))


hist(repeticiones)
```

When you save the notebook, an HTML file containing the code and output will be saved alongside it (click the *Preview* button or press *Ctrl+Shift+K* to preview the HTML file).

The preview shows you a rendered HTML copy of the contents of the editor. Consequently, unlike *Knit*, *Preview* does not run any R code chunks. Instead, the output of the chunk when it was last run in the editor is displayed.
